臺灣臺中地方法院刑事判決　　　　　 94年度中簡上字第270號
上　訴　人　乙○○
即　被　告
選任辯護人　施瑞章律師
上　訴　人　丙○○
即　被　告
上列上訴人即被告等因賭博案件，不服本院臺中簡易庭中華民國
94年3月7日94年度中簡字第742號第1審簡易判決（聲請簡易判決
處刑書案號：臺灣臺中地方法院檢察署94年度偵字第1446號），
提起上訴，本院管轄之第2審合議庭判決如下：
    主  文
上訴駁回。
    事  實
一、乙○○係設於臺中市○○區○○路二段三○一巷二六號「嘉
    憶電子遊戲場」之實際負責人 (領有營利事業登記證)，並
    以月薪新臺幣（下同）二萬一千元僱用丙○○（前於民國九
    十一年間甫因違反電子遊戲場業管理條例案件及妨害風化案
    件，經本院分別判處拘役四十日及五十日並均確定在案）擔
    任櫃檯人員。詎乙○○竟與丙○○共同基於與不特定人賭博
    財物為常業之犯意聯絡，自九十四年一月一日起，在上址「
    嘉憶電子遊戲場」之公眾得出入之場所內，由乙○○擺設「
    麻將大滿貫」等電子遊戲機具計二十二台與不特定之人賭博
    財物，丙○○則在現場櫃檯處，負責為客人兌換代幣、現金
    等工作。渠等共同賭博方法為每十元現金可換得二枚代幣，
    將代幣投進並啟動機器後，賭客即可與機器對賭，贏時可獲
    取數倍不等代幣，輸時代幣則悉數由機器取得。賭客如不欲
    把玩時，可持代幣以同前揭兌換比例向櫃檯換取現金，乙○○及丙○○並均以之為常業。嗣經警接獲檢舉後，於九十四
    年一月八日二十時五十分許，由警員甲○○喬裝賭客前往該
    店玩賭，並將玩賭剩餘之代幣交予丙○○而換得三百元現金
    後，為警當場查獲，並扣得代幣一千三百二十枚、電腦主機
    一台、前開電動遊戲機具計二十二台及在櫃檯兌換籌碼處之
    賭資計一萬一千四百十元等物。
二、案經臺中市警察局第六分局報告臺灣臺中地方法院檢察署檢
    察官偵查後聲請簡易判決處刑。
    理  由
一、訊據上訴人即被告 (下稱被告)丙○○對於上揭事實坦承不
    諱；上訴人即被告 (下稱被告)乙○○對於前揭事實，除矢
    口否認「嘉憶電子遊戲場」可讓店內顧客將代幣兌換現金，
    而有常業賭博犯行外，餘均直承不諱，並辯稱：店內顧客把
    玩之後如有剩餘分數，僅能兌換二千元以下之店內物品，如
    尚有餘分數，則由店方出具寄分卡供顧客下次憑卡來店把玩
    ，並無何兌換現金情事云云。惟查，（一）前揭事實，業據
    被告丙○○於警詢、九十四年一月九日偵查中及本院審理中
    供承在卷，核與證人甲○○於偵查及本院審理中結證情節相
    符，並有卷附之營利事業登記證影本、現場圖各一份、照片
    十三張、扣案之電動遊戲機具計二十二台、賭資計一萬一千
    四百十元、代幣一千三百二十枚及電腦主機一台等物可資佐
    證，足認被告丙○○之自白與事實相符，足堪採信。（二）
    被告乙○○雖以前揭情詞置辯，然查：（１）丙○○於九十
    四年一月一日受僱時．被告乙○○確有告知丙○○稱「嘉憶
    電子遊戲場」店可讓賭客以代幣兌換現金，且丙○○於警詢
    及九十四年一月九日偵查中坦承犯行後，之所以於嗣後之偵
    查中改稱不能換現金云云，係受被告乙○○之指使等節，業
    經證人即共同正犯丙○○於本院審理中結證明確，核與證人
    甲○○於偵查及本院審理中結證：伊玩賭後將代幣放在櫃檯
    上，未發一語，丙○○見狀亦未發一語即逕將三百元現金放
    在櫃檯上等語情節相符。參之，丙○○僅係受僱之店員，衡
    情，如非經老闆即被告乙○○告知，豈敢擅自將店內現金兌
    換予顧客之理，足徵丙○○結證情節確堪採信。（２）被告
    乙○○及丙○○於本院行準備程序時，雖均辯稱：店內顧客
    把玩之後如有剩餘分數，僅能兌換二千元以下之店內物品，
    如尚有餘分數，則由店方出具寄分卡供顧客下次憑卡來店把
    玩，並無何兌換現金情事云云。惟被告丙○○當庭所繒製之
    寄分卡上所記載之文字為「民國　年　月
    　日兌換卷　供下次使用　代幣　　枚　　填單人」；被告
    乙○○當庭所繒製者則為「　月　日　寄幣單　枚數　　填
    單人」，二者顯然不同，有該二張分別由被告二人所繒製之
    「寄分卡」各一張在卷足憑，足徵被告二人於準備程序中所
    辯情節，顯非事實。（３）被告乙○○於九十四年二月五日
    偵查中辯稱：案發當時伊已將店頂讓予丙○○云云（見偵查
    卷第七八頁）。嗣於本院行準備程序時則先係改稱：對於案
    發當時伊為該店負責人一節不爭執，伊雖曾主動對丙○○表
    示要將店頂讓予丙○○，但尚未談妥，頂讓價格也還沒講云
    云，旋又當庭改稱：丙○○於九十三年十一月月尾時即已在
    店內簽好讓渡書，讓渡書內記載頂讓價格為三十萬元，頂讓
    範圍只有電子遊戲機部分，至於便利商店部分則仍由伊經營
    云云，核其所辯先後反覆不一，且與被告丙○○於本院行準
    備程序時所陳：伊與乙○○有談到要由伊以「四十萬元」頂
    下該店，頂受範圍包括便利商店部分。伊等係在本案遭查獲
    後，才在店外即臺中高工附近簽署讓渡書云云不符。況被告
    丙○○為警查獲後，被告乙○○曾託人持「嘉憶電子遊戲場
    」之讓渡書至警局欲請被告丙○○簽名，惟遭當時在場處理
    之警員丁○○所拒，業經證人丁○○到庭結證在卷。是被告
    乙○○苟真是合法經營「嘉憶電子遊戲場」而無何賭博之違
    法情事，其又何須企圖隱瞞其當時為「嘉憶電子遊戲場」負
    責人之事實？（三）綜上所述，被告乙○○所辯顯係事後卸
    責之詞，不足採信，被告丙○○上揭自白應屬可採。本案事
    證明確，被告二人犯行均堪認定。
二、按刑法上所謂常業犯，指反覆以同種類行為為目的之社會活
    動之職業性犯罪而言，至於犯罪所得之多寡，是否恃此犯罪
    為唯一之謀生職業，則非所問，縱令兼有其他職業，仍無礙
    於該常業犯罪之成立（最高法院八十五年度臺上字第五一○
    號判例意旨參照）。查被告乙○○以「嘉憶電子遊戲場」之
    固定場所，擺投前開電動遊戲機具計二十二台與不特定賭客
    對賭，並僱用被告丙○○擔任店員負責兌換代幣及現金；而
    被告丙○○，則以每月二萬一千元之代價受僱於被告乙○○
    ，其在該店之工作性質具有反覆實施性，揆諸前揭判例意旨
　　，渠等二人確有在上址店內與不特定賭客從事賭博，並從中
　  牟利營生，恃以為常業至明。是核被告乙○○、丙○○所為
    ，均係犯刑法第二百六十七條之常業賭博罪。渠二人間，就
    上開犯行，具有犯意聯絡及行為分擔，均為共同正犯。又現
　　場扣得之電子遊戲機具二十二台，係當場賭博之器具；扣案
　　之賭資計一萬一千四百元，係兌換籌碼處之財物，均應依刑
　  法第二百六十六條第二項規定沒收之。再扣案之代幣一千三
    百二十枚及電腦主機一台等物，係被告乙○○所有供被告二
    人共同犯罪所用之物，應依刑法第三十八條第一項第二款規
    定宣告沒收。原審適用刑法第二十八條、第二百六十七條、
    第四十一條第一項前段、第二百六十六條第二項、第三十八
    條第一項第二款、罰金罰鍰提高標準條例第一條前段、第二
    條之規定，判處被告乙○○有期徒刑四月、被告丙○○有期
    徒刑三月，並均諭知易科罰金之折算標準，及將扣案之電子
　　遊戲機具計二十二台、賭資計一萬一千四百元、代幣一千三
　  百二十枚及電腦主機一台等物均予以宣告沒收，經核其認事
    用法均無違誤，量刑亦屬妥適，被告乙○○矢口否認常業賭
    博犯行提起上訴，尚無理由，應予駁回。至被告丙○○部分
    ，其以否認犯罪為由提起上訴後，嗣於本院審理中雖直承犯
    罪，檢察官亦請求判處較原審為輕之刑，惟本院審酌被告丙○○於警詢及檢察官初訊中坦承犯罪後，嗣於偵查及本院行
    準備程序時均猶矢口否認犯罪，且於本院審理中先猶係否認
    犯罪，待至本院行交互詰問後，始直承犯罪及其曾於九十一
    年間因違反電子遊戲場業管理條例案件及妨害風化案件，經
    本院分別判處拘役四十日及五十日，並均確定在案之素行等
    一切情狀，亦認原審之認事用法均無違誤，量刑亦稱妥適，
    被告丙○○提起上訴部分，亦無理由，應予駁回。
據上論斷，應依刑事訴訟法第四百五十五條之一第三項、第三百
六十八條，判決如主文。
中　　華　　民　　國　　94　　年　　8 　　月　　4 　　日
                       臺灣臺中地方法院刑事第十庭
                             審判長法  官  郭瑞祥
                                   法  官  黃炫中
                                   法  官  江奇峰
上正本證明與原本無異。
不得上訴。
中　　華　　民　　國　　94　　年　　8 　　月　　4 　　日
                                   書記官  陳美年
附錄論罪科刑法條
刑法第二百六十七條：
以賭博為常業者，處二年以下有期徒刑，得併科一千元以下罰金
。
